【裁判字號】    97,簡上,1226
【裁判日期】    980121
【裁判案由】    賭博
【裁判全文】
臺灣板橋地方法院刑事判決            97年度簡上字第1226號
上  訴  人
即  被  告  甲○○
上列上訴人即被告因賭博案件，不服本院97年度簡字第5242號中
華民國97年9 月16日第一審刑事簡易判決（聲請簡易判決處刑案
號：臺灣板橋地方法院檢察署97年度速偵字第2046號），提起上
訴，本院管轄第二審之合議庭判決如下：
    主  文
上訴駁回。
甲○○緩刑年。
    事實及理由
一、本案經本院審理結果，認原審以被告甲○○係犯刑法第268
    條前段之意圖營利供給賭博場所罪，爰引用刑事訴訟法第
    449 條第1 項前段、第3 項、第450 條第1 項、第454 條第
    2 項、刑法第268 條前段、第41條第1 項前段、第38條第1
    項第2 款、第3 款、刑法施行法第1 條之1 之規定，逕以簡
    易判決處刑，量處被告有期徒刑3 月，如易科罰金，以新臺
    幣（下同）1,000 元折算1 日；扣案之麻將1 副、骰子3 顆
    、搬風骰子1 顆及現金500 元（含賭資200 元及抽頭金300
    元）均沒收，認事用法及量刑均無不當，應予維持，並引用
    原審判決書記載之事實、證據及理由（詳如附件）。
二、被告上訴意旨略以：被告坦承錯誤，並有悔改之心，而因患
    有口腔癌，目前進行化療中，無力繳納徒刑易科之罰金，爰
    請法院給予緩刑自新之機會云云。經查，原審審酌被告素行
    狀況，並意圖營利供給賭博場所，助長投機風氣，有害社會
    善良風俗，兼衡被告之犯罪動機、目的、手段、所生危害程
    度及犯後坦承犯行之態度等一切情狀，酌情對被告量處有期
    徒刑3 月，並諭知如易科罰金，以1,000 元折算1 日。經核
    原審業已參酌本件量刑上所應參酌之各項情狀，認事用法均
    無不合，量刑亦稱妥適，適足以有效懲儆及教化被告，縱被
    告無力負擔易科之罰金，亦難執此認原審之量刑有所不當。
    是被告上訴意旨認應予從輕量刑云云，容無足取。
三、綜上所述，被告提起上訴，指摘原審判決量刑過重云云，洵
    屬無據，應予駁回。惟查，被告雖前於民國79年間因傷害案
    件，經臺灣彰化地方法院以79年度易字第563 號判處有期徒
    刑2 月，如易科罰金以銀元30元折算1 日確定，有臺灣高等
    法院被告前案紀錄表1 份在卷可按，然其於79年10月15日易
    科罰金執行完畢後，5 年內並未曾因故意犯罪受有期徒刑以
    上刑之宣告，素行尚可；又被告為國小肄業，有警詢筆錄可
    參，其智識程度非高，因一時失慮而犯下本案，犯後深具悔
    意，於歷經本次偵、審程序後，應知所警惕，而無再犯之虞
    ；再審酌被告於本案所獲取利益微薄，其所生之危害非鉅，
    並兼衡被告因患有舌尖與舌側緣惡性腫瘤之疾病，並於接受
    輔助性化學治療後，仍有殘餘腫瘤，尚須繼續治療等情，有
    財團法人佛教慈濟醫院臺北分院診斷證明書1 紙在卷可稽（
    見本院卷第3 頁），則本院審酌被告上開犯案情節、犯後態
    度及個人身體、家庭、經濟狀況等情狀，認以暫不執行為適
    當，爰併宣告緩刑3 年，以啟自新。
據上論斷，依刑事訴訟法455 條之1 第1 項、第3 項、第368 條
、第373 條，刑法第74條第1 項第2 款，判決如主文。
本案經檢察官連思藩到庭執行職務。
中    華    民    國    98    年    1     月    21    日
                  刑事第十五庭  審判長法  官  張江澤
                                      法  官  劉景宜
                                      法  官  陳海寧
以上正本證明與原本無異。
本判決不得上訴。
                                      書記官  潘佳欣
中    華    民    國    98    年    1     月    21    日
附錄本案論罪科刑法條全文
刑法第268條
意圖營利，供給賭博場所或聚眾賭博者，處 3年以下有期徒刑，
得併科3,000元以下罰金。


司法院資訊處製作；財團法人民間司法改革基金會備份。
